臺灣桃園地方法院刑事判決　　　　　　　95年度訴字第2555號
公　訴　人　臺灣桃園地方法院檢察署檢察官
被　　　告　子○○
　　　　　　　　　　（現另案在臺灣桃園監獄服刑中）
　　　　　　丑○○
　　　　　　　　　　（現在臺灣桃園看守所羈押中）
上列被告等因搶奪等案件，經檢察官提起公訴（95年度偵字第18
635 號、第19599 號、第19971 號、第19974 號、第20745 號、
第21509 號、第22447 號），被告等在準備程序中就被訴事實均
為有罪之陳述，經本院裁定改行簡式審判程序後，本院判決如下
：
    主  文
子○○犯附表一所示之七件普通竊盜罪、附表二所示之八件普通
搶奪罪，各處如附表所示之刑，應執行有期徒刑伍年。
丑○○犯附表二編號五、八所示之二件普通搶奪罪，均累犯，各
處如附表所示之刑，應執行有期徒刑壹年陸月。
    事  實
一、子○○前曾：(1)因施用第一、二級毒品案件，經本院以九十
    二年度訴字第一七四一號判決分別判處有期徒刑九月、四月
    ，並定其應執行刑為有期徒刑一年確定；(2)因竊盜案件，經
    本院以九十三年度壢簡字第五八三號判決判處有期徒刑三月
    確定；(3)因妨害兵役案件，經本院以九十三年度壢簡字第一
    二八號判決判處有期徒刑二月確定；(4)因公共危險案件，經
    本院以九十三年度交訴字第一０二號判決判處有期徒刑七月
    確定；(5)因贓物案件，經本院以九十三年度壢簡字第八二四
    號判決判處有期徒刑四月確定，上開五案六罪嗣並經本院以
    九十四年度聲字第三六二號裁定定應執行刑為有期徒刑二年
    二月確定，送監執行至民國九十五年五月十一日假釋出監在
    外（子○○嗣後因案遭撤銷上開假釋，現今執行殘刑，尚未
    執行完畢），不知悔改，又：
（一）意圖為自己不法之所有，並均基於竊盜犯意，自九十五年
      七月三日起至同年八月三十日止，分別於附表一所示之時
      間、地點，以附表一所示之方式，竊取附表一所示之七名
      被害人財物（詳如附表一所示）。
（二）復另行意圖為自己不法之所有，並均基於搶奪犯意，自九
      十五年七月四日起至九十五年八月三十日止，分別於附表
      二所示之時間、地點，或單獨，或與有搶奪犯意聯絡之丑
      ○○，以附表二所示之方式，搶奪附表二所示之八名被害
      人財物（詳如附表二所示）。
二、丑○○前曾因竊盜案件，經本院以九十三年度簡字第三四０
    號判決判處有期徒刑六月確定，送監執行至九十四年五月十
    六日期滿出監，執行完畢，又再次因竊盜案件，經本院以九
    十三年度易字第一二九三號判決判處有期徒刑一年，送監執
    行至九十五年八月二十四日縮刑期滿，執行完畢，不知悔改
    ，又意圖為自己不法之所有，而均與子○○基於搶奪之犯意
    聯絡，分別於九十五年八月二十四日、八月三十日，在附表
    二編號五、八所示之時間、地點，以上開附表編號所示之方
    式，搶奪二名被害人財物（詳如附表二編號五、八所示）。
三、嗣先於九十五年七月二十日晚間十時十七分許，子○○在警
    員尚未發覺其所犯如附表一編號四、五所示之二件竊盜犯行
    ，及附表二編號四所示之一件搶奪犯行前，自行攜帶搶奪所
    得之贓物行動電話，向警員自首上揭竊盜、搶奪犯行，而首
    度查獲；繼而於九十五年八月三十一日下午五時許，子○○
    、丑○○二人在桃園縣中壢市○○里○○路七號前，因持有
    其等搶奪得來之贓物行動電話，而為警再度查獲；子○○事
    後並接受裁判。
四、案經桃園縣政府警察局中壢分局移送臺灣桃園地方法院檢察
    署檢察官偵查起訴。
    理  由
一、後引證人之警詢筆錄，均經被告二人同意引用為證據，本院
    審酌證人即巳○○等被害人或係因遭搶或失竊後即時報案製
    作筆錄，或係在警員由查獲之贓物循線通知到案，而分別陳
    述其等財物失竊或遭搶之經過，證人己○○、陳昭仁則係因
    警員至其等開設之通訊行、金飾店查贓，而各配合向警員陳
    述其等向被告子○○收購行動電話、金飾之事實，上揭證人
    所述，均未直接肯認被告子○○、丑○○為犯罪之行為人，
    且被告二人亦不爭執巳○○等被害人確有財物失竊或遭搶之
    事實；被告子○○亦不爭執出售行動電話予己○○，及出售
    金飾予陳昭仁等事實，佐以上揭證人與被告二人均不相識，
    應無誣攀之虞，故以上開證人警詢筆錄作成時之情況，本院
    認為適當，依刑事訴訟法第一百五十九條之五第一項規定，
    上開筆錄均得採為證據。再者，後引證人在檢察官偵查中之
    偵訊筆錄，均按法定程序具結，且查無顯不可信之情況，依
    刑事訴訟法第一百五十九條之一第二項規定，上開偵訊筆錄
    亦得做為證據，合先敘明。
二、訊據被告子○○坦承上揭附表一所示之七件竊盜、附表二所
    示之八件搶奪等犯行不諱，被告丑○○亦坦承犯有附表二編
    號五、編號八之二件搶奪犯行不諱，且查：
（一）被告子○○於附表一所示之時間、地點，以附表一所示之
      方式，竊取附表一所示之七名被害人財物之事實，業經被
      告子○○坦承屬實，核與證人即被害人巳○○、卯○○、
      甲○○、丁○○、韓辛○○、寅○○六人分別於警詢或檢
      察官偵查中證述其等財物失竊之情形相符，又證人丑○○
      在警詢中指述其目睹被告子○○竊取ＩＵＱ—重機車等語
      ，證人己○○於警詢、檢察官偵查中證述其先後以四百元
      、一千四百元代價，向被告子○○收購二支行動電話等語
      ，亦可分別佐證被告所犯如附表一編號二、三、七所示之
      竊盜犯行屬實，此外，並有(1)被害人巳○○、丁○○、韓
      辛○○、寅○○、丙○○出具之贓物領據各一份（九十五
      年度偵字第一九五九九號卷第二十八頁、第三十三頁，九
      十五年度偵字第一九九七四號卷第十頁、第十六頁、第六
      十五頁）；(2)己○○向被告子○○收購行動電話之買賣切
      結書二份附卷可稽（九十五年度偵字第二一五０九號卷第
      二十六頁、九十五年度偵字第一九九七一號卷第十三頁）
      ，足徵被告子○○此部分自白屬實，可以採信。
（二）被告子○○於附表二編號一至編號四、編號六、編號七所
      示之時間、地點，分別以上開附表編號所示之方式，搶奪
      上開附表編號所示之名被害人財物之事實，業經被告子○○自承屬實，核與證人即被害人庚○○、施宜均、乙○○
      、癸○○、張玉鈴，被害人邱文瑜之父戊○○分別於警詢
      或檢察官偵查中證述其等財物遭搶之經過，均屬相符，又
      證人己○○於警詢及檢察官偵查中證述其先後以二千五百
      元、五百元代價，向被告子○○收購二支行動電話等語，
      亦可佐證被告子○○所犯如附表二編號二、三所示之搶奪
      犯行屬實，此外，復有(1)乙○○出具之贓物領據一份（九
      十五年度偵字第一九九七四號卷第二十五頁之一）；(2)己○○向被告子○○收購行動電話之買賣切結書二份（九十
      五年度偵字第一九九七一號卷第二十二頁、第三十一頁）
      附卷可稽，足徵被告子○○此部分自白亦屬實在，可以採
      信。
（三）被告子○○、丑○○於附表二編號五、八所示之時間、地
      點，分別以上開附表編號所示之方式，搶奪被害人壬○○
      、辰○○財物之事實，業經被告二人自承屬實，其等所述
      彼此互核相符，與被害人壬○○、辰○○分別於警詢、檢
      察官偵查中指述其等財物遭搶之情節，亦屬相符，又證人
      陳昭仁在警詢及檢察官偵查中證述其以三萬二千元代價，
      向被告等收購金飾等語，此亦可佐證被告二人搶奪壬○○
      金飾之事實屬實（參見附表二編號五），此外，並有壬○○提出之飾金條塊登記簿、辰○○出具之贓物領據各一份
      附卷可稽（九十五年度偵字第一八六三五號卷第六十七頁
      、第六十二頁），足認被告二人前開自白均與事實相符，
      可以採信。
（四）另查，被告子○○在警員尚未發覺其所犯如附表一編號四
      、五所示之二件竊盜犯行，及附表二編號四所示之一件搶
      奪犯行前，即自行於九十五年七月二十日晚間十時十七分
      許，攜帶其搶奪所得之贓物電話，向警員自首上揭竊盜、
      搶奪部分之事實，則有桃園縣政府警察局中壢分局九十五
      年八月二十二日中警分刑字第０九五七００三０七五號移
      送書及被告之警詢筆錄各一份在卷可證（九十五年度偵字
      第一九九七四號卷第一頁、第四頁）。
（五）綜上，本件事證明確，被告子○○、丑○○之犯行均堪認
      定，應依法論科。
三、核被告子○○所為如附表編號一所示之七件竊盜犯行，均係
    犯刑法第三百二十條第一項之普通竊盜罪。其所為如附表二
    所示之八件搶奪犯行，則均係犯刑法第三百二十五條第一項
    之普通搶奪罪。被告丑○○所為如附表二編號五、八所示之
    二件搶奪犯行，則均係犯刑法第三百二十五條第一項之普通
    搶奪罪。被告子○○、丑○○就附表二編號五、八所示之二
    件搶奪犯行間，有犯意聯絡及行為分擔，就各該次搶奪犯行
    為共同正犯。被告子○○所犯之上揭七件竊盜犯行、八件搶
    奪犯行，客觀上彼此可分，且侵害不同之被害人財產法益，
    其中竊盜與搶奪之犯案方法亦有不同，上開數罪應分論併罰
    。被告丑○○所犯之上開二件搶奪犯行，雖犯罪手法相同，
    然侵害不同之被害人法益，且由犯罪之時間、地點而言，客
    觀上亦截然可分，係數罪，應分論併罰。又被告丑○○前有
    如事實欄所載之科刑及執行情形，有其臺灣高等法院被告前
    案紀錄表一份附卷可稽，其於前案有期徒刑執行完畢後，五
    年以內故意再犯本件有期徒刑以上刑之罪，為累犯，所犯上
    開二罪，均應依刑法第四十七條第一項規定加重其刑。另查
    ，被告子○○雖在警員尚未發覺其所犯如附表一編號四、五
    所示之二件竊盜犯行，及附表二編號四所示之一件搶奪犯行
    前，即先行於七月二十日向警員自首上揭竊盜、搶奪部分之
    事實，惟斟酌其於自首後，又再犯附表一編號七之竊盜犯行
    ，及附表二編號五至八所示之多件搶奪犯行，顯無悔意，爰
    不依自首之例減輕其刑。爰審酌被告二人犯後雖各坦承全部
    犯行，且部分贓物已經被害人追回，然被告子○○甫於九十
    五年五月十一日因案假釋在外，被告丑○○亦因案服刑至九
    十五年八月二十四日期滿出監，各有臺灣高等法院被告前案
    紀錄表一份附卷可稽，渠等不知珍惜自新機會，反而二次聯
    手搶奪他人財物，被告子○○並再犯諸多竊盜、搶奪犯行，
    不僅足認其二人素行不佳，且所為亦嚴重危害社會治安，而
    被害人更因此造成財產損失，再由被告二人甫出監即再犯罪
    一節觀察，並可認其二人無悔改之意，究其二人之犯罪目的
    ，無非為缺錢花用，又懶於工作所致，另參酌原起訴之檢察
    官對被告子○○具體求刑有期徒刑十二年，被告子○○自己
    求刑五年，被告丑○○自己求刑二年等一切情狀，分別量處
    如主文所示之刑，並均定其應執行之刑，以示懲儆。至於原
    起訴檢察官請求對被告子○○宣付強制工作部分，查被告子
    ○○曾因竊盜、贓物等案件，經法院分別判處罪刑確定後，
    由本院以九十四年度聲字第三六二號裁定定應執行刑為有期
    徒刑二年二月確定，送監執行至九十五年五月十一日始假釋
    出監在外，而隨即自九十五年七月三日起至同年八月三十日
    止，短短二月間再犯附表一所示之七件竊盜犯行，由此事證
    ，雖足認定其確有犯竊盜罪之習慣，惟斟酌被告子○○此前
    僅有一次竊盜前科，且該次係由本院以九十三年度壢簡字第
    五八三號判決判處有期徒刑三月確定，並非重刑，情節輕微
    ，本次已對其竊盜犯行科以重典，應足以生威嚇之效果，令
    其改過遷善，故不需再對之宣告強制工作，併予敘明。
四、被告子○○行竊機車所用之鑰匙，已經其丟棄不復存在，此
    經其於警詢中陳明在卷（九十五年度偵字第一八六三五號卷
    第二十頁），不再宣告沒收，附此敘明。
據上論斷，應依刑事訴訟法第二百七十三條之一第一項、第二百
九十九條第一項前段，刑法第二十八條、第三百二十條第一項、
第三百二十五條第一項、第四十七條第一項、第五十一條第五款
，刑法施行法第一條之一第一項、第二項，判決如主文。
本案經檢察官楊挺宏到庭執行職務。
中　　華　　民　　國　　96　　年　　1 　　月　　19　　日
                  刑事第八庭  法　官　  陳彥宏
以上正本證明與原本無異。
如不服本判決，應於送達後10日內，向本院提出上訴狀。
                              書記官　  翁其良
中　　華　　民　　國　　96　　年　　1 　　月　　19　　日
論罪法條：刑法第320條第1項、第325條第1項
中華民國刑法第320條
（普通竊盜罪、竊佔罪）
意圖為自己或第三人不法之所有，而竊取他人之動產者，為竊盜
罪，處 5 年以下有期徒刑、拘役或 5 百元以下罰金。
意圖為自己或第三人不法之利益，而竊佔他人之不動產者，依前
項之規定處斷。
前二項之未遂犯罰之。
中華民國刑法第325條
（普通搶奪罪）
意圖為自己或第三人不法之所有，而搶奪他人之動產者，處 6 月
以上 5 年以下有期徒刑。
因而致人於死者，處無期徒刑或 7 年以上有期徒刑，致重傷者，
處 3 年以上 10 年以下有期徒刑。
第 1 項之未遂犯罰之。
       附表一（竊盜部分）
 ┌─┬───┬────┬────┬─────┬─────┬───┐
 │編│行為人│地點    │方式    │竊取之財物│論罪法條  │備註  │
 │號│      │        │        │          ├─────┤      │
 │  │      │        │        │          │量處刑度  │      │
 ├─┼───┼────┼────┼─────┼─────┼───┤
 │ 1│子○○│九十五年│以自備鑰│巳○○所有│犯刑法第三│      │
 │  │      │七月三日│匙開啟機│之ＳＪＱ—│百二十條第│      │
 │  │      │下午三時│車電門發│九三五號輕│一項之普通│      │
 │  │      │許，在桃│動後加以│機車（價值│竊盜罪    │      │
 │  │      │園縣中壢│駛離，予│六千元）  ├─────┤      │
 │  │      │市○○路│以竊取  │          │處有期徒刑│      │
 │  │      │六十號前│        │          │四月      │      │
 ├─┼───┼────┼────┼─────┼─────┼───┤
 │ 2│同上  │九十五年│徒手竊取│卯○○所有│犯刑法第三│該電話│
 │  │      │七月四日│        │之MOTOROLA│百二十條第│嗣由溫│
 │  │      │下午二時│        │廠牌A668型│一項之普通│存儒以│
 │  │      │許，在桃│        │號行動電話│竊盜罪    │四百元│
 │  │      │園縣楊梅│        │一支      ├─────┤出售予│
 │  │      │鎮大同里│        │          │處有期徒刑│己○○│
 │  │      │二鄰大金│        │          │四月      │      │
 │  │      │山下三十│        │          │          │      │
 │  │      │七號前  │        │          │          │      │
 ├─┼───┼────┼────┼─────┼─────┼───┤
 │ 3│同上  │九十五年│徒手竊取│甲○○所有│犯刑法第三│該電話│
 │  │      │七月六日│        │之NOKIA 廠│百二十條第│嗣由溫│
 │  │      │上午十時│        │牌6101型號│一項之普通│存儒以│
 │  │      │三十分許│        │行動電話一│竊盜罪    │一千四│
 │  │      │，在桃園│        │支        ├─────┤百元出│
 │  │      │縣中壢市│        │          │處有期徒刑│售予張│
 │  │      │民權路之│        │          │五月      │賢錦  │
 │  │      │某土地公│        │          │          │      │
 │  │      │廟內之桌│        │          │          │      │
 │  │      │上      │        │          │          │      │
 ├─┼───┼────┼────┼─────┼─────┼───┤
 │ 4│同上  │九十五年│以自備鑰│丁○○所有│犯刑法第三│      │
 │  │      │七月八日│匙開啟機│之ＥＷＧ—│百二十條第│      │
 │  │      │上午八時│車電門後│四０九號輕│一項之普通│      │
 │  │      │許，在桃│發動駛離│機車（價值│竊盜罪    │      │
 │  │      │園縣中壢│，予以竊│一萬元）  ├─────┤      │
 │  │      │市○○路│取      │          │處有期徒刑│      │
 │  │      │三十二號│        │          │五月      │      │
 │  │      │前      │        │          │          │      │
 ├─┼───┼────┼────┼─────┼─────┼───┤
 │ 5│同上  │九十五年│以自備鑰│韓辛○○所│犯刑法第三│子○○│
 │  │      │七月十六│匙開啟機│有之ＩＵＶ│百二十條第│自首到│
 │  │      │日上午十│車電門發│—０六０號│一項之普通│案    │
 │  │      │一時許，│動後加以│重機車（價│竊盜罪    │      │
 │  │      │在桃園縣│駛離，予│值二千元）├─────┤      │
 │  │      │中壢市新│以竊取  │。        │處有期徒刑│      │
 │  │      │明里明德│        │          │三月      │      │
 │  │      │路六十號│        │          │          │      │
 │  │      │前      │        │          │          │      │
 ├─┼───┼────┼────┼─────┼─────┼───┤
 │ 6│同上  │九十五年│以自備鑰│寅○○所有│犯刑法第三│子○○│
 │  │      │七月十六│匙開啟機│之ＴＣＶ—│百二十條第│自首到│
 │  │      │日晚間九│車電門後│一二九號輕│一項之普通│案    │
 │  │      │時許，在│發動駛離│機車（價值│竊盜罪    │      │
 │  │      │桃園縣中│，予以竊│一萬元）。├─────┤      │
 │  │      │壢市中北│取      │          │處有期徒刑│      │
 │  │      │路二段三│        │          │五月      │      │
 │  │      │六八號前│        │          │          │      │
 │  │      │華揚醫院│        │          │          │      │
 │  │      │停車場  │        │          │          │      │
 ├─┼───┼────┼────┼─────┼─────┼───┤
 │ 7│同上  │九十五年│以自備鑰│丙○○所有│犯刑法第三│      │
 │  │      │八月三十│匙開啟機│之ＩＵＱ—│百二十條第│      │
 │  │      │日下午四│車電門後│一０八號重│一項之普通│      │
 │  │      │時許，在│發動駛離│機車。    │竊盜罪    │      │
 │  │      │桃園縣中│，而竊取│          ├─────┤      │
 │  │      │壢市延平│之      │          │處有期徒刑│      │
 │  │      │路六０六│        │          │五月      │      │
 │  │      │巷內    │        │          │          │      │
 └─┴───┴────┴────┴─────┴─────┴───┘
       附表二（搶奪部分）
 ┌─┬───┬────┬────┬─────┬─────┬───┐
 │編│被害人│時間、地│方式    │搶奪之財物│論罪法條  │備註  │
 │號│      │點      │        │          ├─────┤      │
 │  │      │        │        │          │量處刑度  │      │
 ├─┼───┼────┼────┼─────┼─────┼───┤
 │ 1│子○○│九十五年│子○○獨│庚○○所有│犯刑法第三│      │
 │  │      │七月四日│自騎乘不│亞曼達牌之│百二十五條│      │
 │  │      │晚間六時│詳車號之│黑色手提包│第一項之普│      │
 │  │      │三十分許│贓車，趁│一只（內有│通搶奪罪  │      │
 │  │      │，在桃園│庚○○不│一千元、中├─────┤      │
 │  │      │縣中壢市│備之際，│華郵政金融│子○○處有│      │
 │  │      │元化路二│自後方徒│卡一張、國│期徒刑八月│      │
 │  │      │七五之四│手搶奪財│泰世華銀行│          │      │
 │  │      │號前    │物      │信用卡一張│          │      │
 │  │      │        │        │、慶豐銀行│          │      │
 │  │      │        │        │信用卡二張│          │      │
 │  │      │        │        │、身分證一│          │      │
 │  │      │        │        │張、全民健│          │      │
 │  │      │        │        │康保險卡一│          │      │
 │  │      │        │        │張、行動電│          │      │
 │  │      │        │        │話一支）  │          │      │
 ├─┼───┼────┼────┼─────┼─────┼───┤
 │ 2│子○○│九十五年│子○○獨│邱文瑜所有│犯刑法第三│該電話│
 │  │      │七月八日│自騎乘不│之MOTOROLA│百二十五條│嗣由溫│
 │  │      │上午十一│詳贓車，│廠牌、V3型│第一項之普│存儒以│
 │  │      │時三十分│趁邱文瑜│號行動電話│通搶奪罪  │二千五│
 │  │      │許，在桃│手持行動│一支（價值├─────┤百元出│
 │  │      │園縣中壢│電話通話│一萬四千元│子○○處有│售予張│
 │  │      │市○○路│而不備之│）        │期徒刑八月│賢錦  │
 │  │      │一二二號│際，自後│          │          │      │
 │  │      │前      │方徒手搶│          │          │      │
 │  │      │        │奪財物  │          │          │      │
 ├─┼───┼────┼────┼─────┼─────┼───┤
 │ 3│子○○│九十五年│子○○獨│施宜均所有│犯刑法第三│該電話│
 │  │      │七月十日│自騎乘不│之TSD 廠牌│百二十五條│嗣由溫│
 │  │      │下午二時│詳贓車車│、T2288 型│第一項之普│存儒以│
 │  │      │許，在桃│，趁施宜│號行動電話│通搶奪罪  │五百元│
 │  │      │園縣平鎮│均手持行│一支      ├─────┤出售予│
 │  │      │市○○路│動電話通│          │子○○處有│己○○│
 │  │      │與延平路│話而不備│          │期徒刑七月│      │
 │  │      │口      │之際，自│          │          │      │
 │  │      │        │後方徒手│          │          │      │
 │  │      │        │搶奪財物│          │          │      │
 ├─┼───┼────┼────┼─────┼─────┼───┤
 │ 4│子○○│九十五年│子○○獨│乙○○所有│犯刑法第三│子○○│
 │  │      │七月十七│自騎乘Ｔ│之GPLUS 廠│百二十五條│自首到│
 │  │      │日上午九│ＣＶ—一│牌、G909號│第一項之普│案    │
 │  │      │時五十五│二九號贓│型號行動電│通搶奪罪  │      │
 │  │      │分許，在│車，趁官│話一支    ├─────┤      │
 │  │      │桃園縣平│柔儀不備│          │子○○處有│      │
 │  │      │鎮市德育│之際，自│          │期徒刑七月│      │
 │  │      │路與延平│後方徒手│          │          │      │
 │  │      │路口    │搶奪財物│          │          │      │
 ├─┼───┼────┼────┼─────┼─────┼───┤
 │ 5│子○○│九十五年│由丑○○│壬○○所有│共同犯刑法│該金飾│
 │  │丑○○│八月二十│藉故拿紙│之金項鍊一│第三百二十│嗣由溫│
 │  │      │四日下午│箱予陳明│條        │五條第一項│存儒以│
 │  │      │一時許，│乾，趁陳│          │之普通搶奪│三萬二│
 │  │      │在桃園縣│明乾取紙│          │罪        │千元出│
 │  │      │中壢市民│箱不備之│          ├─────┤售予陳│
 │  │      │權路「新│際，由溫│          │子○○處有│昭仁  │
 │  │      │民市場」│存儒徒手│          │期徒刑十月│      │
 │  │      │內      │勾住陳明│          │，丑○○處│      │
 │  │      │        │乾頸部，│          │有期徒刑十│      │
 │  │      │        │搶奪其頸│          │月        │      │
 │  │      │        │上項鍊  │          │          │      │
 ├─┼───┼────┼────┼─────┼─────┼───┤
 │ 6│子○○│九十五年│子○○獨│癸○○所有│犯刑法第三│      │
 │  │      │八月二十│自騎乘不│之手提包一│百二十五條│      │
 │  │      │五日下午│詳贓車，│只（內有現│第一項之普│      │
 │  │      │二時許，│趁癸○○│金四千元、│通搶奪罪  │      │
 │  │      │在桃園縣│不備之際│身分證、駕├─────┤      │
 │  │      │中壢市環│，自後方│照各一張）│子○○處有│      │
 │  │      │中東路與│徒手搶奪│          │期徒刑八月│      │
 │  │      │實踐路口│財物    │          │          │      │
 ├─┼───┼────┼────┼─────┼─────┼───┤
 │ 7│子○○│九十五年│子○○獨│張玉鈴所有│犯刑法第三│      │
 │  │      │八月二十│自騎乘不│之手提包一│百二十五條│      │
 │  │      │八日下午│詳贓車，│只（內有現│第一項之普│      │
 │  │      │一時許，│趁張玉鈴│金三百元、│通搶奪罪  │      │
 │  │      │在桃園縣│不備之際│身分證、全├─────┤      │
 │  │      │中壢市九│，自後方│民健康保險│子○○處有│      │
 │  │      │和六街圖│徒手搶奪│卡、駕照各│期徒刑七月│      │
 │  │      │書館前  │財物    │一張、台新│          │      │
 │  │      │        │        │銀行、國泰│          │      │
 │  │      │        │        │世華銀行、│          │      │
 │  │      │        │        │萬泰銀行、│          │      │
 │  │      │        │        │中華商銀、│          │      │
 │  │      │        │        │等銀行信用│          │      │
 │  │      │        │        │卡各一張及│          │      │
 │  │      │        │        │建華銀行提│          │      │
 │  │      │        │        │款卡一張。│          │      │
 ├─┼───┼────┼────┼─────┼─────┼───┤
 │ 8│子○○│九十五年│子○○騎│辰○○所有│共同犯刑法│      │
 │  │丑○○│八月三十│乘竊得之│之手提包一│第三百二十│      │
 │  │      │日晚間七│ＩＵＱ—│個（內有  │五條第一項│      │
 │  │      │時許，在│一０八號│PHS 廠牌、│之普通搶奪│      │
 │  │      │桃園縣中│贓車搭載│PG980型號 │罪        │      │
 │  │      │壢市中央│丑○○，│行動電話一├─────┤      │
 │  │      │西路一段│趁辰○○│支、郵局金│子○○處有│      │
 │  │      │七十三號│不備之際│融卡一張、│期徒刑十月│      │
 │  │      │前      │，由蔡宏│中國信託金│，丑○○處│      │
 │  │      │        │偉出手自│融卡一張、│有期徒刑十│      │
 │  │      │        │後搶奪其│花旗銀行信│月        │      │
 │  │      │        │財物    │用卡一張、│          │      │
 │  │      │        │        │萬泰銀行信│          │      │
 │  │      │        │        │用卡一張、│          │      │
 │  │      │        │        │中國信託信│          │      │
 │  │      │        │        │用卡一張、│          │      │
 │  │      │        │        │身分證一張│          │      │
 │  │      │        │        │、健保卡一│          │      │
 │  │      │        │        │張、學生證│          │      │
 │  │      │        │        │一張、學員│          │      │
 │  │      │        │        │證一張、現│          │      │
 │  │      │        │        │金七百元）│          │      │
 └─┴───┴────┴────┴─────┴─────┴───┘
